【裁判字號】    97,簡上,729
【裁判日期】    970829
【裁判案由】    賭博
【裁判全文】
臺灣板橋地方法院刑事判決             97年度簡上字第729號
上  訴  人  甲○○
            乙○○
上列上訴人即被告等因賭博案件，不服本院97年度簡字第3909號
中華民國97年5 月19日第一審判決（聲請簡易判決處刑案號：97
年度偵字第10882 號），提起上訴，本院管轄之第二審合議庭判
決如下：
    主  文
上訴駁回。
    事  實
壹、甲○○、乙○○基於意圖營利之犯意聯絡，自民國97年2 月
    上旬某日起，由甲○○提供臺北縣中和市○○路241 號2 樓
    租屋處為賭博場所，利用乙○○申辦之行動電話門號，在不
    詳報紙上刊登「國粹、0000000000」之廣告，以每人每次新
    臺幣（下同）100 元之對價，招攬不特定人賭博財物，而為
    營利。嗣洪英傑、蔡志雄、趙善德、陳明德於97年3 月26日
    某時許，分別繳付100 元予甲○○、乙○○（除陳明德因年
    紀較長，未予收費），以甲○○提供之麻將、牌尺、骰子、
    門風為賭具，約定每底100 元、每台30元，在上址對賭財物
    。適臺北縣政府警察局中和分局警員林榮南接獲檢舉，撥打
    0000000000之電話詢問，經乙○○告知地址後，於同日晚間
    8 時30分許前往，當場查獲，並扣得麻將1 副、門風1 顆、
    骰子3 顆、牌尺4 枝及賭資890 元。
貳、案經臺北縣政府警察局中和分局報請臺灣板橋地方法院檢察
    署檢察官偵查後，聲請簡易判決處刑。
    理  由
壹、按被告以外之人於審判外之言詞或書面陳述，除法律有規定
    者外，不得作為證據，刑事訴訟法第159 條第1 項定有明文
    。而被告以外之人於審判外之陳述，經當事人於審判程序同
    意作為證據，法院審酌該言詞陳述或書面陳述作成時之情況
    ，認為適當者，得為證據，則為同法第159 條之5 第1 項所
    明定。經查，證人洪英傑、陳明德、蔡志雄、趙善德於司法
    警察調查時，及證人江明松於偵查中具結向檢察官所為陳述
    ，雖係被告甲○○、乙○○以外之人於審判外之陳述，惟被
    告二人於本院審判程序同意作為證據（見本院97年8 月18日
    審判筆錄），經審酌渠等言詞陳述之情況，認為適當，均應
    認有證據能力。
貳、認定犯罪事實之證據及理由
一、訊據被告甲○○、乙○○矢口否認有何意圖營利供給賭博場
    所、聚眾賭博犯行，被告甲○○辯稱：伊係找朋友至租屋處
    打麻將消遣，並未抽頭，僅收取100 元代為購買便當、香菸
    云云，被告乙○○則辯稱：伊僅代被告甲○○接聽電話，並
    未向賭客收取金錢云云。經查：
  (一)上揭事實，業據被告甲○○於警詢時坦承：「約於今年過年
    開始至今，提供場所供不特定人賭博…。」、「（問：你是
    否有在報紙公開刊登散布招攬賭客聚賭之訊息，內容為國粹
    、0000000000？）約自97年1 月開始刊登，每星期刊登3 次
    。」、「（問：你提供場所聚賭營利得利為何？）我只賺每
    月房屋租金。」、「因為我家裡有一個身心障礙的小孩，經
    濟狀況不好，所以我才會租屋供人賭博，賺取租金。」等情
    不諱（見臺灣板橋地方法院檢察署97年度偵字第10882 號偵
    查卷宗第8 至10頁）；被告乙○○於檢察官訊問及本院審理
    時亦供稱：「我知道她（即被告甲○○）有登報，我住在她
    那邊…。」、「電話是我接的，因為電話是我使用…，來玩
    的人意思意思給個水電費，或是買東西的錢，來玩的人約打
    12 、14 圈左右…。」、「…有人打電話來，甲○○在洗手
    間，我幫忙接，對方說要來打牌，說是朋友介紹來的，他不
    知道住址，所以我去帶他。」、「…他們拿錢給我，我也只
    是放在電視櫃上…。」等語（見前揭偵查卷宗第64、67、68
    頁及本院97年7 月22日準備程序筆錄、97年8 月18日審判筆
    錄）。復經臺北縣政府警察局中和分局警員徵得被告甲○○
    同意，在上址執行搜索，查扣麻將1 副、門風1 顆、骰子3
    顆、牌尺4 枝及賭資890 元等物，並有照片4 幀附卷可資佐
    證。而賭客在被告甲○○提供之場所賭博，須先繳付100 元
    予被告甲○○或乙○○之事實，亦據證人洪英傑、蔡志雄、
    趙善德、陳明德於警詢時證述明確（見上開偵查卷宗第14至
    20頁），俱徵被告甲○○、乙○○前揭不利於己之自白與事
    實相符。
  (二)被告甲○○於本院審理時雖翻異其詞，辯稱：伊並未刊登廣
    告招攬賭客，乃依警員指示製作筆錄云云；然被告甲○○為
    警查獲後，於97年3 月27日移送臺灣板橋地方法院檢察署檢
    察官訊問時供承：「（問：他們為何會給你100 元？）因為
    我有1 個身心障礙的小孩要養，他們同情我，他們每個人自
    己拿100 元放在桌上。」、「（問：報紙刊登的國粹、0000
    000000，係何人刊登的？）我。」、「我是為了生活。」等
    語，嗣經該署檢察官於97年4 月10日傳喚到庭，被告甲○○
    仍供稱：「地方是我租的，我有憂鬱症，我在家照顧小孩，
    沒有上班，我就登報紙看有沒有人來玩，我沒有每天刊登，
    登了2 、3 個月而已，我沒有什麼抽成。」、「4 個1 桌，
    就是麻將的玩法，每台30元，來這邊玩的，每個抽100 元。
    」等語（見前開偵查卷宗第55、64頁），態度懇切，而無造
    作之情，猶難認係受他人指示而為不實之陳述。況本案係臺
    北縣政府警察局警員按報載電話0000000000聯繫，進而查獲
    ，亦經證人即臺北縣政府警察局中和分局警員江明松於檢察
    官訊問時具結證述：「是隊上另外1 個同事的線民說在報上
    看到甲○○刊載賭博的廣告，林榮南有試打過這支電話，是
    1 個男生接的，在電話中詢問有無招攬賭博，對方說有，還
    跟我們講地方，所以我們才會前往那邊查緝。進去之後有2
    間房間，每間房間都有1 個麻將桌，其中1 間有人在賭博。
    」等情無訛（見上揭偵查卷宗第67頁），與被告乙○○於本
    院審理時供承：「…有人打電話來，…對方說要來打牌，說
    是朋友介紹來的，他不知道住址，所以我去帶他。」等語（
    見本院97年8 月18日審判筆錄），互核亦無二致，益徵被告
    甲○○確有以0000000000之行動電話，在報紙刊登廣告，招
    攬不特定人，以每人每次100 元之對價，在臺北縣中和市○
    ○路241 號2 樓租屋處賭博財物，而為營利，被告乙○○明
    知上情，仍為之接聽電話，主動告知來電者賭博場所，並代
    為收取費用，與被告甲○○間當有犯意之聯絡及行為之分擔
    ，被告甲○○、乙○○空言否認上情，不足採信。至洪英傑
    、趙善德、蔡志雄等人繳付100 元，雖名為茶水費，然未見
    有委託被告甲○○購買特定物品之具體內容，被告甲○○、
    乙○○收取之費用，實係由被告甲○○自行支配，自不得以
    其款項形式上具有茶水、餐飲費等名目，遽為被告甲○○、
    乙○○有利之認定，被告二人執此為辯，當屬無據。
  (三)綜上，本案事證明確，被告甲○○、乙○○之犯行，均堪認
    定。
二、核被告甲○○、乙○○所為，係犯刑法第268 條意圖營利供
    給賭博場所罪及意圖營利聚眾賭博罪（檢察官聲請簡易判決
    處刑書所犯法條欄，雖未論及意圖營利聚眾賭博罪，然於犯
    罪事實欄已就被告二人聚眾賭博之犯罪事實提起公訴，顯係
    漏載）。被告甲○○、乙○○就上開犯行，有犯意之聯絡及
    行為之分擔，皆為共同正犯。而被告甲○○、乙○○供給賭
    博場所、聚眾賭博，性質上均具有反覆實施之特性，雖自97
    年2 月上旬某日起，持續經營至同年3 月26日止，然依本案
    具體狀況，乃被告等基於營利動機之單一犯罪計劃賡續而生
    之集合行為，侵害相同社會法益，於法律評價上為營業犯性
    質之集合犯，各為實質上一罪。又被告甲○○、乙○○所犯
    上開二罪，係基於單一犯意之決定，達成同一犯罪之各個舉
    動，核屬法律概念之一行為，渠等以一行為觸犯上述二罪名
    ，為想像競合犯，應依刑法第55條規定，從一重之意圖營利
    聚眾賭博罪論處。原審以被告甲○○、乙○○涉犯意圖營利
    聚眾賭博罪及意圖營利供給賭博場所罪，事證明確，予以論
    罪，並審酌被告二人之素行，犯罪之動機、目的，賭場規模
    ，對社會風氣之影響，暨被告二人犯罪後之態度等一切情狀
    ，分別量處有期徒刑3 月、有期徒刑5 月，如易科罰金，均
    以1000元折算1 日，及依刑法第38條第1 項第2 款規定，併
    為沒收之諭知，其認事用法均無不當，量刑亦稱妥適，被告
    甲○○、乙○○提起上訴，否認犯罪，求予撤銷改判，為無
    理由，應予駁回。
據上論斷，應依刑事訴訟法第455 條之1 第1 項、第3 項、第
368 條，判決如主文。
本案經檢察官張誌洋到庭執行職務。
中    華    民    國    97    年    8     月    29    日
                        臺灣板橋地方法院刑事第四庭
                            審判長法  官  許  政  賢
                                  法  官  吳  冠  霆
                                  法  官  廖  怡  貞
以上正本證明與原本無異。
不得上訴。
                                  書記官  林  惠  齡
中    華    民    國    97    年    9     月    2     日


司法院資訊處製作；財團法人民間司法改革基金會備份。
